fr: Niveau de maintien de l’orthèse: Niveau 1 - léger; Niveau 2 - modéré; Niveau 3 - pro; Niveau 4 - maximum; Autre
ro-RO: Nivel de suport orteze: Nivelul 1 - ușor; Nivelul 2 - moderat; Nivelul 3 - profesional; Nivelul 4 - maxim; Altele
tr: Ortez destek seviyesi: Seviye 1 - hafif; Seviye 2 - orta; Seviye 3 - profesyonel; Seviye 4 - maksimum; Diğer
nl: Brace-ondersteuningsniveau: Niveau 1 - licht; Niveau 2 - matig; Niveau 3 - pro; Niveau 4 - maximum; Andere
vi: Mức độ hỗ trợ nẹp: Cấp 1 - Nhẹ; Cấp 2 - Vừa phải; Cấp 3 - Chuyên nghiệp; Cấp 4 - Tối đa; Khác
pl: Poziom wsparcia ortezy: Poziom 1 - lekki; Poziom 2 - umiarkowany; Poziom 3 - profesjonalny; Poziom 4 - maksymalny; Inne
pt-BR: Nível de suporte da órtese: Nível 1 - leve; Nível 2 - moderado; Nível 3 - profissional; Nível 4 - máximo; Outro
ja: ブレースサポートレベル: レベル1 - 軽度; レベル2 - 中度; レベル3 - プロ; レベル4 - 最大; その他
en: Brace support level: Level 1 - Light; Level 2 - Moderate; Level 3 - Pro; Level 4 - Maximum; Other
de: Bandagen-Unterstützungsniveau: Stufe 1 - Leicht; Stufe 2 - Mittel; Stufe 3 - Profi; Stufe 4 - Maximal; Sonstiges
hr-HR: Razina potpore orteze: Razina 1 - lagana; Razina 2 - umjerena; Razina 3 - profesionalna; Razina 4 - maksimalna; Ostalo
lt-LT: Įtvaro palaikymo lygis: 1 lygis - lengvas; 2 lygis - vidutinis; 3 lygis - profesionalus; 4 lygis - maksimalus; Kita
sv: Ortosens stödnivå: Nivå 1 - lätt; Nivå 2 - måttlig; Nivå 3 - professionell; Nivå 4 - maximal; Övrigt
pt-PT: Nível de suporte da ortótese: Nível 1 - ligeiro; Nível 2 - moderado; Nível 3 - profissional; Nível 4 - máximo; Outro
fi: Tukitaso (ortoosi): Taso 1 - kevyt; Taso 2 - kohtalainen; Taso 3 - ammattilainen; Taso 4 - maksimi; Muu
bg-BG: Ниво на поддръжка на ортезата: Ниво 1 - леко; Ниво 2 - умерено; Ниво 3 - професионално; Ниво 4 - максимално; Други
ko: 보조기 지지 수준: 레벨 1 - 경량; 레벨 2 - 중간; 레벨 3 - 프로; 레벨 4 - 최대; 기타
da: Bandagestøtteniveau: Niveau 1 - Let; Niveau 2 - Moderat; Niveau 3 - Pro; Niveau 4 - Maksimal; Andet
th: ระดับการพยุงของเฝือก: ระดับ 1 - เบา; ระดับ 2 - ปานกลาง; ระดับ 3 - มืออาชีพ; ระดับ 4 - สูงสุด; อื่นๆ
zh-TW: 護具支撐等級: 第 1 級 - 輕度; 第 2 級 - 中度; 第 3 級 - 專業; 第 4 級 - 最大; 其他
sk-SK: Úroveň podpory ortézy: Úroveň 1 - ľahká; Úroveň 2 - stredná; Úroveň 3 - profesionálna; Úroveň 4 - maximálna; Iné
cs: Úroveň podpory ortézy: Úroveň 1 - lehká; Úroveň 2 - střední; Úroveň 3 - profesionální; Úroveň 4 - maximální; Jiné
ru: Уровень поддержки ортеза: Уровень 1 - лёгкий; Уровень 2 - умеренный; Уровень 3 - профессиональный; Уровень 4 - максимальный; Другой
hu: Rögzítő támogatási szintje: 1. szint - könnyű; 2. szint - közepes; 3. szint - profi; 4. szint - maximális; Egyéb
nb: Ortosestøttenivå: Nivå 1 - Lett; Nivå 2 - Moderat; Nivå 3 - Pro; Nivå 4 - Maksimal; Annet
el: Επίπεδο στήριξης νάρθηκα: Επίπεδο 1 - ελαφρύ; Επίπεδο 2 - μέτριο; Επίπεδο 3 - επαγγελματικό; Επίπεδο 4 - μέγιστο; Άλλο
es: Nivel de soporte de la órtesis: Nivel 1 - ligero; Nivel 2 - moderado; Nivel 3 - profesional; Nivel 4 - máximo; Otros
zh-CN: 护具支撑等级: 1 级 - 轻度; 2 级 - 中度; 3 级 - 专业; 4 级 - 最大; 其他
sl-SI: Stopnja opore opornice: Nivo 1 - lahka; Nivo 2 - zmerna; Nivo 3 - profesionalna; Nivo 4 - maksimalna; Drugo
it: Livello di supporto del tutore: Livello 1 - leggero; Livello 2 - moderato; Livello 3 - professionale; Livello 4 - massimo; Altro